【裁判字號】    97,交抗,310
【裁判日期】    970327
【裁判案由】    聲明異議
【裁判全文】
臺灣高等法院臺中分院刑事裁定         97年度交抗字第310號
抗  告  人
即受處分人  甲○○
上列抗告人因聲明異議案件，不服臺灣臺中地方法院中華民國97
年3月3日所為裁定（97年度交聲字第428號）提起抗告，本院裁
定如下：
    主  文
抗告駁回。
    理  由
一、抗告意旨略以：抗告人即受處分人（下稱受處分人）在外地
    工作，僅週末有時間回家處理，且工作繁忙，無法有空於上
    班時間外出購買司法狀紙填寫，故處理上時間掌控不是很恰
    當，且不知係依收件日計算截止日期，因此延誤法定期限，
    妄請通融見諒，讓受處分人可以免於受罰云云。
二、原處分機關略以：受處分人甲○○於民國96年11 月3 日下
    午1時55許分駕駛其所有車牌號碼ＱＲ－2786號自用小客車
    ，在新竹縣關西鎮一一八線處，因闖紅燈違規，經新竹縣警
    察局新埔分局員警依違反道路交通管理處罰條例第53條第1
    項逕行舉發，受處分人於期限內到案申訴，該所遂於96年12
    月27日以中監違字第裁60－Ｅ00000000號裁決書裁處罰鍰新
    臺幣2700元，並依同條例第63條第1項記違規點數3點，於法
    並無不合等語。
三、經查：
  (一)按行政程序法第72條第1項前段規定「送達，於應受送達人
    之住居所、事務所或營業所為之」，又依行政程序法第73
    條第1項規定「於送達處所不獲會晤應受送達人時，得將文
    書付與有辨別事理能力之同居人、受僱人或應送達處所之接
    收郵件人員而為送達」。則當文書付與有辨別事理能力之受
    送達人或其同居人、受僱人時，即屬合法送達，至於上開人
    等何時轉交或實際上有無轉交應受送達人，均與合法送達之
    效力不生影響。本件裁決書係於96年12月28日以郵務掛號送
    達受處分人戶籍地址，由受處分人之父蔡木火蓋用印章以同
    居人身分收受，有送達證書影本1紙、全戶戶籍資料查詢結
    果1份附卷可證。揆諸前揭說明，該裁決書係既由受處分人
    之父蔡木火收受，即屬合法送達，至其父蔡木火何時或有無
    將該裁決書轉交異議人，對已生之合法送達效力不生影響。
  (二)再按受處分人不服道路交通管理處罰條例第8條公路主管機
    關所為之處罰，得於接到裁決書之翌日起20日內，向管轄地
    方法院聲明異議；依上開規定聲明異議之期間，自裁決送達
    之翌日起算，並得依法扣除在途期間；如遲誤該期間，法院
    自應以聲明異議不合法律上程式，且無從補正，裁定駁回。
    本件舉發違反道路交通管理事件通知單及裁決書既已合法送
    達，惟受處分人遲至97年1月22日始具狀聲明異議，其聲明
    異議顯逾20日之不變期間及在途期間，受處分人對前開裁決
    書聲明異議，自有遲誤，原法院以其聲明異議不合法律上程
    式，且無從補正，而裁定駁回其聲明異議，於法並無違誤。
    本件抗告為無理由，應予駁回。
四、據上論結，應依道路交通案件處理辦法第26條，刑事訴訟法
    第412條，裁定如主文。
中    華    民    國    97    年    3    月    27    日
            刑事第七庭    審判長法  官  林  榮  龍
                                法  官  張  惠  立
                                法  官  鄭  永  玉
上列正本證明與原本無異。
不得再抗告。
                                書記官    瑞  芳
中    華    民    國    97    年    3    月    27    日


司法院資訊處製作；財團法人民間司法改革基金會備份。
